【裁判字號】    90,易,3436
【裁判日期】    901211
【裁判案由】    毒品危害防制條例
【裁判全文】
臺灣臺中地方法院刑事判決                          九十年度易字第三四三六號
    公  訴  人  臺灣臺中地方法院檢察署檢察官
    被      告  甲○○
右列被告因違反毒品危害防制條例案件，經檢察官提起公訴（九十年度毒偵字第四八
四七號），本院判決如左：
    主  文
甲○○施用第二級毒品，處有期徒刑柒月。
    事  實
一、甲○○曾因施用毒品案件，經本院裁定送觀察、勒戒後，經評定無繼續施用毒品
    之傾向，由本院於民國八十七年九月二十五日以八十七年度易字第二０六九號刑
    事判決為免刑判決確定。復因施用毒品案件，經本院裁定送觀察、勒戒後，經評
    定無繼續施用毒品之傾向，由臺灣臺中地方法院檢察署檢察官於八十九年二月二
    十一日以八十九年度毒偵字第八六七號為不起訴處分確定。嗣其又因施用毒品案
    件，本院以八十九年度毒聲字第四六００號裁定令入戒治處所施以強制戒治，並
    由臺灣臺中地方法院檢察署檢察官以八十九年度毒偵字第四０五九號向本院臺中
    簡易庭聲請簡易判決處刑，惟臺中簡易庭認不宜以簡易判決處刑，移送本院普通
    刑事庭，本院以八十九年度易字第三０七五號刑事判決判處有期徒刑一年，提起
    上訴後經臺灣高等法院臺中分院以九十年度上易字第二五三號刑事判決駁回上訴
    確定。甲○○嗣於強制戒治期間，經評定無繼續戒治之必要，由本院以九十年度
    毒聲字第一一八一號裁定停止戒治，所餘戒治期間付保護管束。詎甲○○又於保
    護管束期間之九十年五月十七日下午四時許回溯七十二小時內之某時，在不詳地
    點，以不詳方式施用第二級毒品甲基安非他命一次。嗣於九十年五月十七日下午
    四時二十分許，經警持搜索票在苗栗縣公館鄉中義村一一三號查獲，並扣得非其
    所有之安非他命一包（毛重約一點零公克）及玻璃管吸食器一支。
二、案經苗栗縣警察局苗栗分局報請臺灣臺中地方法院檢察署檢察官偵查起訴。
    理  由
一、訊據被告甲○○矢口否認有施用第二級毒品甲基安非他命之事實，辯稱：伊於九
    十年五月十七日下午四點多，一位朋友帶伊到苗栗縣他的某位朋友家，伊進到一
    個小房間，房間裡煙霧瀰漫，伊在裡面待了半個小時，伊懷疑有吸到二手煙云云
    ，惟查：
（一）被告於九十年五月十七日下午七時為警查獲後所採之尿液經送請苗栗縣衛生局
      檢驗之結果，呈有甲基安非他命陽性反應，此有該衛生局煙毒尿液檢驗成績書
      一紙附卷可稽。依法務部調查局八十二年八月六日（八二）發技一字第四一五
      三號函所示：按本局檢驗煙毒或安非他命案件經驗研判，若非長時間與吸毒者
      直接相向且存心大量吸入吸毒者所呼出之煙氣，以二手煙中可能存在之低劑量
      煙毒或安非他命，應不致在尿液中檢驗出煙毒或安非他命反應等語。足證被告
      上開辯詞，顯係事後卸責之詞，洵不足採。是被告確有施用第二級毒品甲基安
      非他命一次之犯行，堪可認定。
（二）被告曾因施用毒品案件，經本院裁定送觀察、勒戒後，經評定無繼續施用毒品
      之傾向，由本院於民國八十七年九月二十五日以八十七年度易字第二０六九號
      刑事判決為免刑判決確定。復因施用毒品案件，經本院裁定送觀察、勒戒後，
      經評定無繼續施用毒品之傾向，由臺灣臺中地方法院檢察署檢察官於八十九年
      二月二十一日以八十九年度毒偵字第八六七號為不起訴處分確定。嗣其又因施
      用毒品案件，本院以八十九年度毒聲字第四六００號裁定令入戒治處所施以強
      制戒治，並由臺灣臺中地方法院檢察署檢察官以八十九年度毒偵字第四０五九
      號向本院臺中簡易庭聲請簡易判決處刑，惟臺中簡易庭認不宜以簡易判決處刑
      ，移送本院普通刑事庭，本院以八十九年度易字第三０七五號刑事判決判處有
      期徒刑一年，提起上訴後經臺灣高等法院臺中分院以九十年度上易字第二五三
      號刑事判決駁回上訴確定等事實，有臺灣高等法院被告全國前案紀錄表以及臺
      灣臺中地方法院檢察署刑案資料查註紀錄表存卷可按。
（三）被告前開施用毒品案件，經本院八十九年度毒聲字第四六００號裁定令入戒治
      處所施以強制戒治，嗣於強制戒治期間，經評定無繼續戒治之必要，由臺灣臺
      中地方法院檢察署檢察官聲請本院以九十年度毒聲字第一一八一號裁定停止戒
      治，所餘戒治期間付保護管束之事實，有卷附前揭臺灣高等法院被告全國前案
      紀錄表可憑，是被告在長達數月之時間內，在臺中看守所、臺中戒治所分別執
      行觀察、勒戒、強制戒治，均未再沾染毒品，嗣成績經評定合格，無繼續戒治
      之必要，此觀之本院九十年度毒聲字第一一八一號裁定自明。被告出所後，於
      九十年五月十七日下午四時許回溯七十二小時內之某時，始再度施用毒品，足
      見被告係另行起意而分別施用第二級毒品等情，至堪認定。是以，本案檢察官
      起訴部分與臺灣高等法院臺中分院九十年度上易字第二五三號案件並無連續犯
      之裁判上一罪關係。
    綜上所述，被告於停止戒治付保護管束期間，仍施用甲基安非他命之犯行，洵可
    認定。
二、核被告所為，係犯毒品危害防制條例第十條第二項之施用第二級毒品甲基安非他
    命罪。又被告施用毒品甲基安非他命前之持有毒品甲基安非他命之犯行，本應以
    持有論，惟持有後進而施用，其持有之低度行為應被施用之高度行為所吸收，故
    不再另論其持有第二級毒品罪。爰審酌被告經二次觀察勒戒，三犯並送強制戒治
    ，於保護管束期間，仍不知戒惕，一再施用第二級毒品，無視於毒品對於自身健
    康之戕害及國家對於杜絕毒品犯罪之禁令，不知戒除惡習，惡性非輕，且犯後否
    認犯行，態度非佳，惟念及施用第二級毒品甲基安非他命並無危害他人，且此次
    被查獲之施用次數僅為一次，本之施用毒品者均有相當程度之成癮性及心理依賴
    ，其犯罪心態與一般刑事犯罪之本質並不相同，容應以「病人」之角度為考量，
    並側重適當之醫學治療及心理矯治為宜，且被告經施以長時間之強制戒治，固屬
    保安處分之一種，然既與其所應受之刑罰，同係限制人身自由，揆諸比例原則，
    應予適當量刑等一切情狀，量處如主文所示之刑，以資懲儆。又扣案之第二級毒
    品甲基安非他命一包（毛重約一點零公克）、玻璃管吸食器一支，尚無證據證明
    係被告所有，依從刑附屬主刑原則，不為沒收之諭知。
據上論斷，應依刑事訴訟法第二百九十九條第一項前段，毒品危害防制條例第十條第
二項、第二十條第三項前段，判決如主文。
本案經檢察官陳忠榮到庭執行職務
中      華      民      國      九十      年     十二     月    十一    日
                                臺灣臺中地方法院刑事第四庭
                                        法  官  楊  真  明
右正本證明與原本無異。
如不服本判決，應於送達後十日內向本院提出上訴狀（須附繕本），上訴於臺灣高等
法院臺中分院。
                                        書記官
中      華      民      國      九十      年     十二     月    十一    日
附錄本判決論罪科刑法條
毒品危害防制條例第十條第二項：
施用第二級毒品者，處三年以下有期徒刑。


司法院資訊處製作；財團法人民間司法改革基金會備份。
